臺灣彰化地方法院民事裁定　　　 100年度監宣字第114、139號
聲　請　人　林晉豐
　　　　　　陳秀珠
上一人代理　張崇哲律師
人複代理人　張仕融律師
相　對　人　林才培
關　係　人　林碧霞
上列聲請人聲請監護宣告事件，本院裁定如下：
    主    文
宣告林才培（男、民國○○年○月○○日生、身分證統一編號：Ｚ0000
00000號）為受監護宣告之人。
選定林晉豐（男、民國○○年○○月○日生）、陳秀珠（女、民國○○
年○月○○日生）為受監護宣告之人之共同監護人。
指定林碧霞（女、民國○○年○○月○○日生）為會同開具財產清冊之
人。
聲請費用新臺幣壹仟元由受監護宣告之人負擔。
    理    由
一、聲請人林晉豐聲請意旨（100年度監宣字第114號）略以：相
    對人為聲請人林晉豐之父，相對人於民國100年6月30日起因
    患心臟節率不整-本態性高血壓-失語症，腦血管疾病後遺症
    ，成為植物人，雖延醫診治但不見起色，近日甚且已精神障
    礙，致不能為意思表示或受意思表示，或不能辨識其意思表
    示之效果，為此爰依民事訴訟法第597條之規定，聲請對其
    為監護宣告，並請求由聲請人林晉豐擔任監護人，而由林碧
    霞為會同開具財產清冊之人。
二、聲請人陳秀珠聲請意旨（100年度監宣字第139號）略以：伊
    為相對人之配偶，於100年9月27日提出監護宣告聲請，請求
    宣告相對人為受監護宣告人，並請求由其擔任相對人之監護
    人，另由聲請人林晉豐為會同開具財產清冊之人等語。
三、按對於因精神障礙或其他心智缺陷，致不能為意思表示或受
    意思表示，或不能辨識其意思表示之效果者，法院得因本人
    、配偶、四親等內之親屬、最近一年有同居事實之其他親屬
    、檢察官、主管機關或社會福利機構之聲請，為監護之宣告
    ，民法第14條第1項定有明文。查聲請人主張之事實，業據
    其等提出診斷證明書、戶籍謄本、親屬系統表為據，且經本
    院於鑑定人即行政院衛生署彰化醫院王鴻松醫師前審驗相對
    人之精神狀況，並斟酌前開鑑定醫師所為之鑑定意見，認相
    對人於100年6月30日腦中風後，由原本右側肢體無力，改善
    到可以自行走路，但出現認知功能下降，失語症，無法清楚
    辨識語言，也無法適當回應他人問話，雖然意識清楚，但記
    憶力減退，理解及判斷能力出現重度障礙，鑑定判斷：(1)基
    於受鑑定人有精神上之障礙（失智症）其程度達重度，不能
    管理處分自己的財產，回復之可能性低。(2)精神障礙（其他
    心智缺陷）之程度，可為監護宣告，「不能為意思表示或受
    意思表示」、「不能辨識其意思表示之效果」等情，有該院
    100年10月13日彰醫精字第1000008074號函暨成年監護宣告
    鑑定書一份在卷可稽。故聲請人等聲請對相對人為監護之宣
    告，為有理由，應予准許。
四、次按受監護宣告之人應置監護人。法院為監護之宣告時，應
    依職權就配偶、四親等內之親屬、最近一年有同居事實之其
    他親屬、主管機關、社會福利機構或其他適當之人選定一人
    或數人為監護人，並同時指定會同開具財產清冊之人。法院
    為前項選定及指定前，得命主管機關或社會福利機構進行訪
    視，提出調查報告及建議。監護之聲請人或利害關係人亦得
    提出相關資料或證據，供法院斟酌。法院選定監護人時，應
    依受監護宣告之人之最佳利益，優先考量受監護宣告之人之
    意見，審酌一切情狀，並注意下列事項：（一）受監護宣告
    之人之身心狀態與生活及財產狀況。（二）受監護宣告之人
    與其配偶、子女或其他共同生活之人間之情感狀況。（三）
    監護人之職業、經歷、意見及其與受監護宣告之人之利害關
    係。（四）法人為監護人時，其事業之種類與內容，法人及
    其代表人與受監護宣告之人之利害關係。民法第1110條、第
    1111條、第1111條之1分別定有明文。經查，聲請人林晉豐
    、陳秀珠分別為受監護宣告人之長子、配偶，而關係人林碧
    霞、林碧珠分別為受監護宣告人之長女、次女，此有戶籍謄
    本及親屬系統表在卷可稽，聲請人林晉豐請求由其擔任監護
    人，而由林碧霞為會同開具財產清冊之人，經聲請人及關係
    人林碧霞、林碧珠等人召開親屬會議，並經親屬會議全體成
    員決議，同意由林晉豐擔任相對人之監護人，由林碧霞為會
    同開具財產清冊之人，業據聲請人提出親屬會議同意書為憑
    ，另聲請人陳秀珠聲請擔任相對人監護人之部分，本院審酌
    陳秀珠有強烈擔任相對人監護人之意願，且為創造其與相對
    人子女日後良好互動之契機，促進相對人配偶與子女間之共
    同協力，俾利於相對人日後之生活、護養療治及財產管理職
    務之順利執行，認由聲請人林晉豐及陳秀珠共同擔任監護人
    ，符合相對人之最佳利益，且較公平、允當，可獲得家屬之
    信賴，為此爰依民法第1111條第1項之規定，選定聲請人林
    晉豐、陳秀珠二人為相對人即受監護宣告之人林才培之共同
    監護人；並指定林碧霞為會同開具財產清冊之人。
五、爰裁定如主文。
中    華    民    國   100    年    11    月    24    日
                   家事法庭   法  官  施坤樹
以上正本係照原本作成。
如不服本裁定關於選定監護人及指定會同開具財產清冊之人等部
分，應於送達後十日內向本院提出抗告狀，並繳納抗告費新臺幣
1千元；其餘關於宣告監護之部分，不得抗告。
中    華    民    國   100    年    11    月    24    日
                              書記官  許珍滋